【裁判字號】    97,易,1768
【裁判日期】    971107
【裁判案由】    竊盜
【裁判全文】
臺灣臺北地方法院刑事判決              97年度易字第1768號
公  訴  人  台灣台北地方法院檢察署檢察官
被      告  乙○○
                    （現於台灣台北監獄執行中）
上列被告因竊盜案件，經檢察官提起公訴（97年度偵字第8409號
），本院判決如下：
    主  文
乙○○在車站竊盜，累犯，處有期徒刑拾月。
    事  實
一、乙○○意圖為自己不法之所有，於民國96年5 月9 日20時許
    ，在台北大眾捷運股份有限公司（下稱台北捷運）木柵線忠
    孝復興站月台，於捷運列車進站車門開啟，乘客甲○○步行
    進入車廂之際，自後推擠甲○○隨身攜帶背包，徒手竊取甲
    ○○所有置於背包外袋之手機1 支，得手後置於其褲袋內，
    旋經甲○○查覺有異，伸手發現其手機遭竊，並轉頭觀望乙
    ○○，乙○○因而心虛，自其褲袋內取出該手機返還甲○○
    ，嗣經甲○○報警查獲。
二、案經甲○○訴由台北市政府警察局中正第二分局報告台灣台
    北地方法院檢察署檢察官偵查起訴。
    理  由
一、按被告以外之人於審判外之言詞或書面陳述，除法律有規定
    者外，不得作為證據。被告以外之人於偵查中向檢察官所為
    之陳述，除顯有不可信之情況者外，得為證據。被告以外之
    人於審判外之陳述，雖不符前4 條之規定，而經當事人於審
    判程序同意作為證據，法院審酌該言詞陳述或書面陳述作成
    時之情況，認為適當者，亦得為證據。當事人、代理人或辯
    護人於法院調查證據時，知有第159 條第1 項不得為證據之
    情形，而未於言詞辯論終結前聲明異議者，視為有前項之同
    意。刑事訴訟法第159 條第1 項、第159 條之1 第2 項、第
    159 條之5 分別定有明文。證人甲○○、台北捷運人員何政
    隆於警詢中之陳述，雖屬被告以外之人於審判外之言詞陳述
    ，然因被告未於言詞辯論終結前聲明異議，本院復審酌該言
    詞陳述係由證人出於自由意識而陳述，並無非法取證之情況
    ，依刑事訴訟法第159 條之5 之規定，認上開證人於警詢之
    陳述，得採為認定本件犯罪事實所憑之證據。另證人甲○○
    、何政隆於偵查中向檢察官所為證述，雖係被告以外之人於
    審判外之言詞陳述，為傳聞證據，然其等於偵查中向檢察官
    所為證述，均經具結，且本院審酌該等言詞陳述均係出於證
    人自由意識下所為，其等於偵查中之證詞，亦無顯不可信之
    情況，依刑事訴訟法第159 條之1 第2 項規定，均得採為認
    定本件犯罪事實所憑之證據，合先敘明。
二、訊據被告乙○○固坦承於上開時、地乘坐捷運，手拿甲○○
    手機之事實，惟矢口否認有何竊盜犯行，辯稱：甲○○手機
    掉落於地上，伊以為係伊自己手機掉落，即摸伊口袋查看，
    發現手機還在，伊看到甲○○回頭張望，即將手機返還予甲
    ○○云云。然查：
（一）甲○○於警詢中證稱：「當時剛進入捷運車廂時，我就發
      覺背後遭人異常推擠，我一向蠻機警的，所以習慣性的用
      手摸了背包，發現背包內的手機被偷了，就在我左右查看
      的同時，這名男子才從長褲右邊口袋拿出手機，我就問他
      ：為什麼手機在你那兒，你是不是偷我手機？他說：手機
      是撿到的，我沒有偷你手機。我又說：既然是撿到，那為
      什麼手機在你口袋裡？他則回答說我以為是我掉的。這名
      男子就是乙○○。」等語（97年1月30日警詢筆錄，97年
      度偵字第8409號）明確，核與其於偵查中具結證述情節（
      97年5月21日偵查筆錄，97年度偵字第8409號）相符，且
      與捷運站務員、捷運警察於96年5月9日所登載之報案情形
      均屬一致，有台北捷運站務事件通報紀錄、台北市政府警
      察局捷運警察隊受理案件處理紀錄表、台北市政府警察局
      捷運警察隊第二分隊受理各類案件紀錄表可憑，堪認其證
      詞之可信度極高，上情可資認定。
（二）被告辯稱因甲○○手機掉落地上，伊才撿起云云，惟證人
      甲○○證述其手機係放置於斜背包包旁放手機之袋子內，
      並用魔鬼氈黏住一節明確（97年5 月21日偵查筆錄，97年
      度偵字第8409號），是甲○○之手機並無掉出袋外之可能
      。被告辯稱：伊撿到甲○○手機，伊以為係自己手機掉落
      ，即摸口袋查看，發現手機還在，伊看到甲○○回頭張望
      ，即將手機返還予甲○○云云，惟被告係自口袋中將甲○
      ○之手機拿出，業據證人甲○○證述（97年5 月21日偵查
      筆錄，97年度偵字第8409號）歷歷，則撿到1 支來歷不明
      之手機，於無法確認是否自己之手機前，即放入口袋中，
      此與常理不符，被告所辯不能採信。綜合上開證據，甲○
      ○手機既不可能掉落袋外，被告又自褲袋內拿出甲○○手
      機，足認被告意圖為自己不法之所有，竊取甲○○之手機
      。本件事證明確，被告犯行洵堪認定。
三、按刑法第321 條第1 項第6 款所稱「車站」，係指供旅客上
    下或聚集之地，即車輛停靠旅客上落停留及必經之地（參照
    最高法院49年度台上字第170 號判例、75年度台上字第3675
    號判決）。查被告行竊地點，係台北捷運車站之月台，自屬
    往來搭乘捷運旅客進出必經之地。核被告所為，係犯刑法第
    321 條第1 項第6 款之在車站竊盜罪。被告前因公共危險、
    竊盜案件，分別經本院以90年度店交簡字第602 號、91年度
    易字第1036號判決判處有期徒刑4 月、1 年確定，嗣經裁定
    定應執行刑為有期徒刑1 年2 月，於92年9 月24日執行完畢
    ，有台灣高等法院被告前案紀錄表在卷可按，其受有期徒刑
    之執行完畢後，5 年以內故意再犯本件有期徒刑以上之罪，
    為累犯，依刑法第47條第1 項之規定加重其刑。爰審酌被告
    前有多次竊盜前科，其中於車站竊盜2 次，素行不良，犯後
    矢口否認犯行，無悔改之意等一切情狀，量處如主文所示之
    刑。
據上論斷，應依刑事訴訟法第299條第1項前段，刑法第321條第1
項第6款、第47條第1項，判決如主文。
本案經檢察官楊冀華到庭執行職務
中    華    民    國    97    年    11    月    7     日
                    刑事第七庭    法  官  林欣苑
上正本證明與原本無異。
如不服本判決，應於判決送達後10日內（應抄附繕本）向本院提
出上訴狀，上訴書狀應敘述具體理由，上訴書狀未敘述上訴理由
者，應於上訴期間屆滿後二十日內補提理由書於原審法院。告訴
人或被害人如對於本判決不服者，應具備理由請求檢察官上訴，
其上訴期間之計算係以檢察官收受判決正本之日期為準。
                                  書記官  劉英芬
中    華    民    國    97    年    11    月    7     日
附錄論罪法條
中華民國刑法第321條
（加重竊盜罪）
犯竊盜罪而有左列情形之一者，處六月以上、五年以下有期徒刑
：
一、於夜間侵入住宅或有人居住之建築物、船艦或隱匿其內而犯
    之者。
二、毀越門扇、牆垣或其他安全設備而犯之者。
三、攜帶兇器而犯之者。
四、結夥三人以上而犯之者。
五、乘火災、水災或其他災害之際而犯之者。
六、在車站或埠頭而犯之者。
前項之未遂犯罰之。


司法院資訊處製作；財團法人民間司法改革基金會備份。
